臺灣高等法院刑事判決              100年度交上易字第197號
上  訴  人  臺灣臺北地方法院檢察署檢察官
被      告  吳英彬
輔  佐  人  吳英豪
上列上訴人因被告過失傷害案件，不服臺灣臺北地方法院100年
度交易字第148號，中華民國100年5月23日第一審判決（起訴案
號：臺灣臺北地方法院檢察署100年度調偵字第65號），提起上
訴，本院判決如下：
    主      文
上訴駁回。
    事實及理由
一、本案經本院審理結果，認第一審以被告吳英彬犯刑法第284
    條第2項之業務過失傷害罪，判處拘役50日，並諭知易科罰
    金折算之標準為新台幣1000元折算一日，認事用法及量刑均
    無不當，應予維持，並引用第一審判決書記載之事實、證據
    及理由（如附件）。
二、公訴人上訴意旨略以：告訴人自陳於案發時係駕駛重型機車
    停在永安街6巷口，觀察左右有無來車時，遭被告駕駛自小
    客車撞擊受傷乙節，原審雖認依案發後上開重型機車及自小
    客車相對位置，認告訴人於案發時已駛出永安街6巷，完全
    進入永安街，依此，告訴人應無可能將自己機車車身完全置
    放永安街道路內，始停車觀察欲右轉之永安街來車情形等語
    ；然永安街路面不寬，道路兩側沿線又均有汽車停放，亦為
    原審判決理由二、（四）所認定，若僅停於永安街6巷口，
    欲觀察左右有無來車，則視線勢必為永安街兩側停放之汽車
    所阻擋，是以探求告訴人陳述之真意，應係指其於案發時停
    於永安街與永安街6巷口，欲觀察左右有無來車時，為被告
    駕駛上開自小客車所撞擊。告訴人上開陳述與案發現場情形
    並無不符之處，而此一陳述內容與被告之過失程度有重大關
    係，是以原審判決就認定事實部分有所違誤，為此提起上訴
    請依法撤銷另為適法判決等語。
三、經查：原審認定被告吳英彬係任職於臺灣保全公司之保全人
    員，於99年4月13日16時10分許，執行業務途中，駕駛車牌
    號碼1432－DV號自小客車沿臺北市○○區○○街由東往西方
    向行駛，行經該街與永安街6巷屬無管制號誌交岔路口時，
    未注意車前狀況，與自臺北市○○區○○街6巷巷口駛出右
    轉之由告訴人陳品潔所騎乘之車牌號碼：MDQ－089號重型機
    車，發生碰撞，致告訴人人車倒地並受傷，所為係犯刑法第
    284條第2項之業務過失傷害罪等，業據原審於判決中詳敘所
    憑之證據及認定之理由。且原審依憑卷附道路交通事故現場
    圖、現場照片等證據，於判決理由中說明依現場告訴人機車
    倒放現狀、與被告汽車之相對位置及刮地痕等跡證，推認告
    訴人騎乘前開機車車身已駛出永安街6巷，完全進入永安街
    後，始與被告所駕駛車輛之左前車頭發生碰撞（原判決第
    3-4頁理由二(二)），經核亦與卷證相符，且無何違背經驗法
    則及論理法則之處，胥值認同。檢察官猶執前詞上訴指摘原
    判決認定事實有誤云云，為無理由，應予駁回。
據上論結，應依刑事訴訟法第373條、第368條，判決如主文。
本案經檢察官陳昱旗到庭執行職務。
中    華    民    國   100    年    7     月    28    日
                  刑事第四庭審判長法  官  陳筱珮
                                  法  官  邱滋杉
                                  法  官  孫惠琳
以上正本證明與原本無異。
不得上訴。
                                  書記官  潘文賢
中    華    民    國   100    年    7     月    28    日